it: Finitura in legno: Ingegnerizzato (compensato/MDF); Laccato/verniciato; Oliato; Dipinto; Legno massiccio; Non trattato/naturale; Impiallacciato; Altro
fr: Finition du bois: D’ingénierie (contreplaqué/MDF); Laqué/verni; Huilé; Peint; Bois massif; Non traité/naturel; Plaqué; Autre
da: Træfinish: Konstrueret (krydsfiner/MDF); Lakeret/ferniseret; Olieret; Malet; Massivt træ; Ubehandlet/naturlig; Fineret; Andet
th: การเคลือบผิวไม้: แปรรูป (ไม้อัด/MDF); เคลือบแลคเกอร์/เคลือบเงา; เคลือบน้ำมัน; ทาสี; ไม้เนื้อแข็ง; ไม่ผ่านการชุบ/แบบธรรมชาติ; วีเนียร์; อื่นๆ
nb: Trefinish: Konstruert (kryssfiner/spon); Lakkert/fernisert; Oljet; Malt; Solid tre; Ubehandlet/naturlig; Finer; Annet
zh-CN: 木材饰面: 复合材料（胶合板/中密度纤维板）; 上漆/涂清漆; 上油; 喷漆; 实木; 未经处理/原木; 贴面; 其他
en: Wood finish: Engineered (plywood/MDF); Lacquered/varnished; Oiled; Painted; Solid wood; Untreated/natural; Veneered; Other
bg-BG: Финиш на дърво: Инженерно (шперплат/MDF); Лакирано; Импрегнирано с масло; Боядисана; Масивна дървесина; Необработено/естествено; Фурнировано; Други
pt-PT: Acabamento em madeira: Engenharia (contraplacado/MDF); Lacado/envernizado; Oleado; Pintado; Madeira sólida; Não tratado/natural; Folheado; Outro
vi: Lớp hoàn thiện gỗ: Gỗ kỹ thuật (gỗ ép/MDF); Sơn bóng/vecni; Dầu; Sơn; Gỗ đặc; Không qua xử lý/tự nhiên; Được ốp mặt; Khác
lt-LT: Medžio apdaila: Inžinerinė (fanera/MDF); Lakuota / dengta laku; Alyvuota; Dažytas; Medžio masyvas; Neapdorota / natūrali; Faneruota; Kita
hu: Fafelület: Méretezett (rétegelt lemez/MDF); Lakkozott/fényezett; Olajozott; Festett; Tömörfa; Kezeletlen/természetes; Furnérozott; Egyéb
nl: Houtafwerking: Geproduceerd (multiplex/MDF); Gelakt/gevernist; Geolied; Geschilderd; Massief hout; Onbehandeld/natuurlijk; Gefineerd; Andere
es: Acabado de madera: Madera de ingeniería (contrachapado/MDF); Lacado/barnizado; Aceitado; Pintado; Madera sólida; Sin tratar/natural; Enchapado; Otros
ko: 목재 마감: 가공(합판/MDF); 옻칠/니스칠; 기름칠; 페인트; 원목; 무처리/천연; 베니어; 기타
fi: Puun viimeistely: Viimeistelty (vaneri/MDF); Lakattu/vernattu; Öljytty; Maalattu; Kiinteä puu; Käsittelemätön/luonnollinen; Viilutettu; Muu
pl: Wykończenie drewna: Płyta warstwowa (sklejka/MDF); Lakierowane/bejcowane; Olejowane; Malowany; Lite drewno; Niepoddane obróbce/naturalne; Fornirowane; Inne
sk-SK: Povrchová úprava dreva: Technické (preglejka/MDF); Lakované/nalakované; Naolejované; Maľovaný; Masívne drevo; Neošetrené/prírodné; Dyhované; Iné
sv: Träfinish: Konstruerad (plywood/MDF); Lackad/fernissad; Oljad; Målad; Solitt trä; Obehandlad/naturlig; Fenerad; Övrigt
ja: 木材仕上げ: 加工（合板/MDF）; ラッカー塗り/ニス塗り; オイル塗り; ペイント; 無垢材; 未処理/天然; ベニヤ板; その他
cs: Povrchová úprava dřeva: Strojně opracované (překližka/MDF); Lakované/potahované; Olejované; Malovaný; Masivní dřevo; Neošetřené/přírodní; Dýhované; Jiné
el: Φινίρισμα ξύλου: Μηχανικά επεξεργασμένο (κόντρα πλακέ/MDF); Λακαρισμένο/βερνικωμένο; Λαδωμένο; Βαμμένος; Μασίφ ξύλο; Μη επεξεργασμένο/φυσικό; Επενδεδυμένο με καπλαμά; Άλλο
de: Holzoberfläche: Konstruktionsholz (Sperrholz/MDF); Lackiert/lasiert; Geölt; Bemalt; Massivholz; Unbehandelt/natürlich; Furniert; Sonstiges
hr-HR: Završna obrada drva: Izrađeno (šperploča/MDF); Lakirano / premazano glazurom; Podmazano; Obojeno; Masivno drvo; Neobrađeno/prirodno; Furnirano; Ostalo
ru: Отделка дерева: Инженерная (фанера/МДФ); Лакированная /покрытая лаком; Масляная; Окрашенный; Массив дерева; Необработанная / натуральная; Шпонированная; Другой
pt-BR: Acabamento em madeira: Fabricado em madeira compensada/MDF; Laqueado/envernizado; Oleado; Pintado; Madeira sólida; Sem tratamento/natural; Folheado; Outro
zh-TW: 木材表面處理: 工程處理 (合板/中密度纖維板); 上漆/上光漆; 塗油; 塗漆; 實木; 未處理/天然; 貼面; 其他
tr: Ahşap kaplama: Mühendislik (kontrplak/MDF); Lake/vernikli; Yağlanmış; Boyalı; Sert ahşap; İşlenmemiş/doğal; Kaplamalı; Diğer
ro-RO: Finisaj pentru lemn: Strat stratificat (placaj/MDF); Lăcuit/lăcuit; Uleiuit; Vopsit; Lemn masiv; Netratat/natural; Furniruit; Altele
sl-SI: Lesena dodelava: Konstruiran les (vezan les/MDF); Lakirano/vernirano; Oljen; Pobarvan; Masivni les; Neobdelano/naravno; Furniran; Drugo